【裁判字號】    98,裁,2236
【裁判日期】    980918
【裁判案由】    土地鑑界
【裁判全文】
最  高  行  政  法  院  裁  定
                                      98年度裁字第2236號
上  訴  人  甲○○
被 上訴 人  臺中市中山地政事務所
代  表  人  乙○○
上列當事人間土地鑑界事件，上訴人對於中華民國98年5月26日
臺中高等行政法院98年度訴字第14號判決，提起上訴，本院裁定
如下：
    主  文
上訴駁回。
上訴審訴訟費用由上訴人負擔。
    理  由
一、按對於高等行政法院判決之上訴，非以其違背法令為理由，
    不得為之，行政訴訟法第242條定有明文。依同法第243條第
    1項規定，判決不適用法規或適用不當者，為違背法令；而
    判決有同條第2項所列各款情形之一者，為當然違背法令。
    是當事人對於高等行政法院判決上訴，如依行政訴訟法第24
    3條第1項規定，以高等行政法院判決有不適用法規或適用不
    當為理由時，其上訴狀或理由書應有具體之指摘，並揭示該
    法規之條項或其內容；若係成文法以外之法則，應揭示該法
    則之旨趣，倘為司法院解釋或本院之判例，則應揭示該判解
    之字號或其內容。如以行政訴訟法第243條第2項所列各款情
    形為理由時，其上訴狀或理由書，應揭示合於該條項各款之
    事實。上訴狀或理由書如未依此項方法表明者，即難認為已
    對高等行政法院判決之違背法令有具體之指摘，其上訴自難
    認為合法。
二、緣上訴人於民國（下同）97年3月28日就所有坐落臺中市○
    區○○段28-235號土地（下稱系爭土地），向臺中市中正地
    政事務所（下稱中正地政事務所）申請土地複丈鑑界，經該
    所派員實地複丈，並以97年4月10日中正地所二字第0970004
    656號函送土地複丈成果圖。上訴人復於97年7月17日就系爭
    土地申請再鑑界，被上訴人機關依臺中市政府指示派員實地
    再為鑑界測定後，以97年8月12日中山地所二字第097001273
    8號函送土地複丈成果圖，上訴人仍有異議，於97年8月18日
    向被上訴人機關申請重新調製系爭土地複丈圖「再通知再鑑
    界」，經被上訴人機關以97年8月28日中山地所二字第09700
    13716號函復：「北區○○段之地籍圖及分割圖歸臺中市中
    正地政事務所管理，本所無權辦理更正圖籍事宜，請逕向該
    所洽詢。」上訴人不服，提起訴願，遭決定駁回，遂提起行
    政訴訟，經臺中高等行政法院98年度訴字第14號判決駁回，
    上訴人對之提起上訴，惟主張：有私權爭議案件始應由民事
    程序解決，本件應為公法訴訟，原判決違反本院51年度判字
    第89號判例、行政訴訟法第5條及司法院釋字第576號解釋，
    有判決違背法令；又原判決未實質調查證據，逕認定本案應
    由民事法院審理，並未敘明理由，有判決不備理由之違法等
    語，雖以該判決違背法令為由，惟核其上訴理由，係就原審
    取捨證據、認定事實之職權行使，指摘其為不當，並就原審
    已論斷者，泛言未論斷，或就原審所為論斷，泛言其論斷矛
    盾，而非具體說明其有何不適用法規或適用法規不當之情形
    ，並揭示該法規之條項或其內容，及合於行政訴訟法第243
    條第2項所列各款之事實，難認對該判決之如何違背法令已
    有具體之指摘。依首開規定及說明，應認其上訴為不合法。
三、據上論結，本件上訴為不合法。依行政訴訟法第249條第1項
    前段、第104條、民事訴訟法第95條、第78條，裁定如主文
    。
中    華    民    國    98    年    9     月    18    日
                    最高行政法院第四庭
                        審判長法官  劉  鑫  楨
                              法官  陳  金  圍
                              法官  劉  介  中
                              法官  曹  瑞  卿
                              法官  陳  鴻  斌
以  上  正  本  證  明  與  原  本  無  異
中    華    民    國    98    年    9     月    18    日
                              書記官  張  雅  琴


司法院資訊處製作；財團法人民間司法改革基金會備份。
